# 购买需装修的办公楼的会计处理

提问人：JACK223344 时间：2011-10-18 23:44:26
请教：公司现购买一处办公楼 款项已支付完毕 已获取发票 已收楼 房产证未办理 尚需要装修才能符合使用要求 可否将购买的楼款体现在在建工程？还是将该楼款体现在预付账款 或 其他非流动资产？

回答人：chenyiwei
如果约定购买的是毛坯房，装修应由企业再收楼后自行办理的，则收楼时房屋本身已经达到预定可使用状态，应确认为固定资产并开始计提折旧。装修是另一项使用年限不同的固定资产。

回答人：chenyiwei
回复 Alisa_wang 的帖子
1 、不赞同。房屋本身和装修是两项不同的固定资产。《企业会计准则第 4 号——固定资产》第五条规定：“固定资产的各组成部分具有不同使用寿命或者以不同方式为企业提供经济利益，适用不同折旧率或折旧方法的，应当分别将各组成部分确认为单项固定资产。”既然分别确认为不同的固定资产项目，则应分别考虑每个项目各自是否达到预定可使用状态。
2 、同上，借款合同约定的用途是用于支付购房款，但贷款取得时房屋本身已经达到预定可使用状态，尚未达到预定可使用状态的是装修，但装修价值小、工期短，不符合资本化条件。

提问人：zonglei 时间：2011-10-19 11:35:38
回复 chenyiwei 的帖子
如果房产证尚未办理，提前确认固定资产是否有风险。有些情况下因为权属问题，产证可能办不下来。

回答人：chenyiwei
如果权证办理只是法律手续问题，不存在重大实质性障碍的，则不影响确认为固定资产。如果存在实质性的法律障碍可能导致无法取得权证，并影响本企业的利益实现的，需个案处理，包括考虑充分披露和减值准备等。

提问人：一楼壹号 时间：2011-10-19 16:09:07
学习了！多谢！那此时装修费用是以哪类明细科目入账呢？用“长期待摊费用”这个科目可以嘛？

回答人：chenyiwei
自有房产的装修也形成一项固定资产，可以称为“固定资产装修”，并在两次装修的间隔期内计提折旧。

提问人：Alisa_wang 时间：2011-12-22 12:56:56
回复 chenyiwei 的帖子
陈老师，如果某公司自建（发包）一座办公楼，是装修之后才算达到预定可使用状态，还是毛坯结转，然后固定资产装修另计一个明细科目？

回答人：chenyiwei
要看当初合同约定的是交付装修好的房子，还是交付毛坯房，装修另外安排。如果是后面这种情况，则应将其区分为两项单独的固定资产，分别考虑是否达到预定可使用状态。

提问人：zico9999 时间：2011-12-22 19:12:08
我以为应该以装修费用，增加房屋原值目前的办公楼都要求是智能化楼宇，中央空调之类的如果单独核算作为一项固定资产，有可能在计算房产税时少计计税金额

回答人：chenyiwei
这些资产的使用年限都是不同的，因此应分别确认为不同的固定资产。计算房产税时的计税原值按财税[2008]152号、国税发[2005]173号等规定调整。

提问人：Alisa_wang 时间：2011-12-23 13:01:04
回复 chenyiwei 的帖子
那陈老师，如果我自建的办公楼，没有装修之前，是不可以住入的，难道也算达到预定可使用状态了？

回答人：chenyiwei
看来这个问题一直有争议。我还是倾向于房屋本身作为单项固定资产的投入不再发生时，就应当视作已经达到预定可使用状态。

提问人：clenemt 时间：2011-12-23 23:24:13
赞同陈版对于装修费应视做另一项年限不同固定资产的看法。再与陈版讨论，下地址中http://bbs.esnai.com/thread-4777538-1-1.html汤臣倍健案例中对装修费的处理与你的看法有出入，其主审会计师认同企业做法，我想问问该上市公司这样的做法有无不妥，是否存在审计风险？

回答人：chenyiwei
毛坯房和装修应当单独确认为两项不同的固定资产，各自独立判断是否达到预定可使用状态。我个人比较倾向于收到毛坯房后即确认为固定资产并开始折旧。

提问人：Alisa_wang 时间：2012-02-14 12:35:28
回复 chenyiwei 的帖子
1 、装修花费 1 亿 5 ，耗时 1 年多，能满足资本化条件吗？如果装修不满足资本化条件的话，那就购入毛坯房抵押借款这一事项，由于购入时就算达到可使用状态了，所以，所有利息均不可以资本化，是吗陈老师？
2 、这个房屋购入时，水电之类的均达不到办公室的使用要求，所有电路、水路、结构均进行了较大的变化，这个房屋购入时，可以算是达到预定可使用状态吗?我现在特别困惑，什么是预定可使用状态？ 3 、房屋结构改制、装修等，一直到可以住人，达到预定可使用状态的标志是什么？公司提供了四方竣工报告，日期为 4 月末；消防报告上明确写着 4 月末做的现场抽查，测试结论为合格，报告日期为 5 月。竣工验收备案表日期为 8 月。哪个日期做为达到预定可使用状态？是四方竣工报告吗？

回答人：chenyiwei
回复 Alisa_wang 的帖子
1 、装修过程中也可能形成多项资产，并不是形成一项被统称为“固定资产装修”的固定资产。尤其是其中一些价值较大的单项资产还是需要单列的。不排除某些金额大、期限长的装修工程如果使用了借款资金，相关借款费用可资本化的可能性，但在实务中很少见。
2 、“达到预定可使用状态”的基本判断原则是《企业会计准则第 17 号——借款费用》第十三条。一般情况下，如果该房屋本身并不是为某个专门用途而设计的专用建筑物，而是住宅、标准厂房、商铺等普通的通用目的建筑物，则在达到一般验收标准时即应认为达到预定可使用状态，后续用户根据自己的特定需要对其作较大的改动所形成的是另一项单独的装修资产，不能作为房屋本身尚未达到预定可使用状态的论据。

提问人：wx_5a96d51d18c2 时间：2018-03-01 00:22:01
请教下如果企业买下毛胚房价款后，审计已做在房产原值在建工程转固的处理，现在后续发生大整体的装修费用，这个装修费用是放在长期待摊进行摊销呢，还是放在建工程，一起转固定资产房产原值计提折旧处理？

回答人：chenyiwei
装修支出先在在建工程中归集，完成后转入单独设置的“固定资产——装修”，在距离下次装修的剩余时间内折旧。

提问人：yuan_zhouil 时间：2018-08-27 14:38:32
追问：麻烦问下陈版主，这里的固定资产-装修在累计折旧时是否还需考虑残值？

回答人：chenyiwei
应考虑。